臺灣高等法院高雄分院刑事判決　　　　　　　　　　九十一年度上易字第八二三號
　　上訴人　臺灣高雄地方法院檢察署檢察官
　　被　告　丁○○
右上訴人因被告竊盜等案件，不服臺灣高雄地方法院九十一年度易字第七二四號中華
民國九十一年三月十九日第一審判決（起訴案號：臺灣高雄地方法院檢察署九十一年
度偵字第一三八一號），提起上訴（併案案號：同署九十一年度偵字第七二二八號）
，本院判決如左：
    主  文
原判決關於丁○○部分撤銷。
丁○○共同連續攜帶兇器於夜間侵入住宅竊盜，累犯，處有期徒刑壹年伍月。鑰匙貳
支、螺絲起子把及鑰匙柒串，均沒收之。
    事  實
丁○○曾有竊盜、恐嚇取財前科，又於民國八十八年間，因恐嚇取財案件，經臺灣板
橋地方法院判處有期徒刑六月確定，於八十九年五月三日執行完畢，詎仍不知悔改，
復意圖為自己不法之所有，並基於概括犯意，自九十年十一月間某日起至九十一年三
月五日止，在高雄縣、市，或單獨一人或與林永祥共同（同案被告之一，業經原審法
院判處罪刑確定），以自備鑰匙開啟汽車門或機車電門鎖，或持螺絲起子打破車窗玻
璃等方式，竊取蘇柏榮等人之財物得手，其各次犯罪時間、地點、竊取方式、竊取之
財物及被害人均詳如附表所載。嗣於九十年一月七日十五時十分許，林永祥為警在高
雄市○○區○○路與平等街交岔路口攔檢查獲，乃循線在高雄市三民區○○○路一０
０巷七十二號之四丁○○住所查獲丁○○，並起出如附表編號一至四所示之贓物及丁○○所有供行竊所用之鑰匙二支，嗣又於九十一年三月五日九時三十分許，在高雄縣
鳳山市○○街三十號龍鳳大樓地下室，經蔡武總報警，當場再查獲丁○○（該次為丁○○於附表編號六之時地竊取財物得手後，嗣後再次返回同一地點行竊，僅預備行竊
即被查獲，尚與竊盜罪構成要件有間，本院爰不予併認），又起出如附表編號五、六
所示之贓物及丁○○所有行竊所用之鑰匙七串、螺絲起子三把。案經甲○○、辛○○
、庚○○、己○○、丙○○訴由高雄市政府警察局、高雄縣警察局鳳山分局移送臺灣
高雄地方法院檢察署檢察官偵查起訴暨移送併辦。
    理  由
一、右揭犯罪事實業據被告坦承不諱，核與被害人甲○○、辛○○、庚○○、己○○
    、丙○○及被害人蘇柏榮之母壬○○於警訊中證述情節相符，又有警方於被告及
    共犯林永祥身上或機車、住宅內所扣得被害人所失竊之鐵捲門搖控器、摩托羅拉
    ＣＤ九二八行動電話等贓物及被告丁○○所有行竊所用之鑰匙二支、螺絲起子三
    把及鑰匙七串，並有贓物認領保管收據（含領結、贓物領據）六紙、扣押物品清
    單等附卷足稽。本件事證明確，被告犯行洵堪認定。
二、按公寓大廈之地下室，雖僅供各住戶出入通行及停車之用，然就公寓大廈之整體
    而言，倘該地下室為該公寓大廈之一部分，而與該公寓大廈有密切不可分之關係
    ，則於夜間侵入該公寓大廈之地下室竊盜，即有同時妨害居住安全之情形（最高
    法院七十六度台上字第二九七二號判例意旨參照）；而螺絲起子在客觀上具有危
    險攻擊性，足以殺傷人之生命、身體，為兇器之一種。核被告丁○○所為，係犯
    刑法第三百二十條第一項普通竊盜罪、同法第三百二十一條第一項第一、三款之
    加重竊盜器物罪及同法第三百五十四條毀損罪。被告與林永祥就如附表編號二至
    四所示之加重竊盜及毀損器物犯行，有犯意聯絡及行為分擔，應論以共同正犯。
    被告丁○○先後多次竊盜、毀損器物犯行，時間緊接，觸犯構成要件相同之罪名
    ，顯係基於概括犯意為之，均為連續犯，應依刑法第五十六條之規定，分別僅論
    以一攜帶兇器夜間侵入住宅加重竊盜罪及毀損器物罪。被告所犯上開加重竊盜罪
    及毀損器物罪二罪間，又有方法目的牽連關係，應依牽連犯規定，應從一重之加
    重竊盜罪處斷。被告丁○○如附表編號一之犯行，固未據起訴，惟已據公訴人於
    原審審判期日請求併予審理，且與起訴並論罪科刑部分有連續犯裁判上一罪關係
    ，自應一併加以審理。附表二、三、四部分犯行，公訴人固漏未論列毀損器物犯
    行，惟此部分既與起訴並論罪刑部分有牽連犯裁判上一罪關係，仍為起訴效力所
    及，本院自得一併審究。附表編號五、六部分犯行（即臺灣高雄地方法院檢察署
    九十一年度偵字第七二二八號移送併辦部分），固亦未起訴，惟與起訴並論罪科
    刑部分具裁判上一罪關係，本院自亦得併予審理。被告丁○○曾因恐嚇取財案件
    ，經臺灣板橋地方法院判處有期徒刑六月確定，於八十九年五月三日執行完畢，
    有臺灣高等法院被告全國前案紀錄表可按，其於五年內再犯本件有期徒刑以上之
    罪，為累犯，應依法加重其刑。本件被告犯罪事證明確，原審法院對其論罪科刑
    固非無見。惟查，附表編號五、六部分之竊盜事實，原審法院未及審酌，致未一
    併論究，即有未洽，原審檢察官執此以為上訴意旨，指摘原判決不當，即有理由
    ，應由本院將原判決撤銷改判。審酌被告有竊盜、恐嚇取財前科，仍不思循合法
    正當途徑獲得財物，竟連續多次為此竊盜犯行，雖竊得之財物除機車外，多屬非
    高價值財物，惟多次侵入住宅行竊，犯罪情節非輕，且其遭警查獲後仍再故技重
    施，似無悔過之意，多次犯行危害社會治安，敗壞社會風氣，然於本院審理時坦
    承犯行，態度乙好等一切情狀，爰量處如主文第二項所示之刑。扣案之鑰匙二支
    、螺絲起子三把及鑰匙七串為被告丁○○所有並供犯罪所用之物，業據被告丁○○供承在卷，爰依刑法第三十八條第一項第二款規定宣告沒收。附表編號二、三
    、四犯行被告行竊時所用之螺絲起子一支，未據扣案，被告與林永祥供稱已丟棄
    而不復存在（原審卷二八、三四頁），爰不予宣告沒收。至其餘扣案之物，因與
    被告本件犯行無涉，亦不予宣告沒收之。
三、公訴人另認：被告與林永祥又共同竊取被害人戊○○所有置放在同地之車牌號碼
    ＹＤ─八二六二號自用小客車車內之ＶＣＤ液晶螢幕一台、高速公路回數票九張
    及現金新臺幣六百元，亦涉犯竊盜罪嫌云云。此部分起訴事實，分據被告與林永
    祥迭為否認在卷，並辯稱：被害人戊○○遭竊之日（九十一年一月五日），伊等
    均未到現場等語。經核閱全卷證，被害人戊○○自用小客車遭竊之日為九十一年
    一月五日夜間，與上開被害人甲○○、辛○○、庚○○三人遭竊之日（九十一年
    一月四日夜間），並非同一日，而被害人甲○○、辛○○、庚○○三人遭竊之贓
    物，除現金外，其餘大部分均為警在被告丁○○高雄市三民區○○○路一００巷
    七十二號之四住處起出，被害人戊○○遭竊之物則全未同時尋獲，且被害人戊○○亦未曾指稱係遭被告與林永祥竊取，自乏具體事證足認被告與該竊盜案有何相
    干，此部分自屬犯罪不能證明，惟公訴人認此部分起訴事實與前揭論罪科刑之部
    分，有裁判上一罪關係，爰不另為無罪之諭知，謹此敘明。
據上論斷，應依刑事訴訟法第三百六十九條第一項前段、第三百六十四條、第二百九
十九條第一項前段，刑法第二十八條、第五十六條、第三百二十一條第一項第一款、
第三款、第三百五十四條、第五十五條、第四十七條、第三十八條第一項第二款，判
決如主文。
本案經檢察官沈紹嘉到庭執行職務。
中    華    民    國      九十一      年      六      月  二十八  日
          臺灣高等法院高雄分院刑事第八庭
                                  審判長法官  郭雅美
                                        法官  張盛喜
                                        法官  洪兆隆
右正本證明與原本無異。
不得上訴。
                                  法院書記官  吳福連
中    華    民    國      九十一      年      六      月  二十八  日
附表：
┌───┬──────┬──────┬─────────┬───────┐
│編  號│犯 罪 時 間 │犯 罪  地 點│犯罪方式；所犯法條│竊得財物；被害│
│      │            │            │                  │人            │
├───┼──────┼──────┼─────────┼───────┤
│  一  │九十年十一月│高雄市左營區│丁○○單獨以其所有│蘇柏榮所有翡翠│
│      │間某日中午  │至真路一五七│之鑰匙二支，開啟蘇│樓臺大樓地下停│
│      │            │號翡翠樓臺大│柏榮所有之自用小客│車場入口鐵捲門│
│      │            │樓地下停車場│車車門，進入車內行│搖控器二個。（│
│      │            │。          │竊得手；刑法第三百│其中一個已為警│
│      │            │            │二十條第一項。    │起出並發還蘇柏│
│      │            │            │                  │榮）。        │
├───┼──────┼──────┼─────────┼───────┤
│  二  │九十一年一月│高雄市左營區│由林永祥持其所有客│甲○○所有之摩│
│      │四日夜間十一│至真路一五七│觀上具危險攻擊性兇│托羅拉ＣＤ九二│
│      │時許。      │號翡翠樓臺大│器螺絲起子一支打破│八行動電話機一│
│      │            │樓地下停車場│甲○○所有車牌號碼│具、新臺幣二千│
│      │            │。          │ＺＡ─八五七０號自│元。（行動電話│
│      │            │            │用小客車車窗玻璃進│機已為警起出並│
│      │            │            │入車內行竊得手，邱│發還甲○○，新│
│      │            │            │耀德則在旁把風；刑│臺幣則由林永祥│
│      │            │            │法第三百二十一條第│、丁○○花用迨│
│      │            │            │一項第一、三款、第│盡）。        │
│      │            │            │三百五十四條。    │              │
├───┼──────┼──────┼─────────┼───────┤
│  三  │九十一年一月│高雄市左營區│由林永祥持其所有前│辛○○所有無線│
│      │四日夜間十一│至真路一五七│揭螺絲起子一支打破│電對講機一具。│
│      │時許。      │號翡翠樓臺大│辛○○之母陳美珠所│（已為警起出並│
│      │            │樓地下停車場│有門牌號碼ＹＸ─０│發還辛○○）。│
│      │            │。          │八一二號自用小客車│              │
│      │            │            │車窗玻璃進入車內行│              │
│      │            │            │竊得手，丁○○則在│              │
│      │            │            │旁把風；刑法第三百│              │
│      │            │            │二十一條第一項第一│              │
│      │            │            │、三款、第三百五十│              │
│      │            │            │四條。            │              │
├───┼──────┼──────┼─────────┼───────┤
│  四  │九十一年一月│高雄市左營區│由林永祥持其所有前│庚○○所有易利│
│      │四日夜間十一│至真路一五七│揭螺絲起子一支打破│信行動電話機一│
│      │時許。      │號翡翠樓臺大│庚○○所有自用小客│具、行動電話電│
│      │            │樓地下停車場│車車窗玻璃進入車內│池二個（起訴書│
│      │            │。          │行竊得手，丁○○則│漏載）、手機型│
│      │            │            │在旁把風；刑法第三│計算機一部、現│
│      │            │            │百二十一條第一項第│金新臺幣二百元│
│      │            │            │一、三款、第三百五│。（除新臺幣二│
│      │            │            │十四條。          │百元為林永祥、│
│      │            │            │                  │丁○○花用迨盡│
│      │            │            │                  │外，其餘均為警│
│      │            │            │                  │起出，並發還之│
│      │            │            │                  │）。          │
├───┼──────┼──────┼─────────┼───────┤
│  五  │九十一年二月│高雄市三民區│丁○○單獨以其所有│己○○所有車牌│
│      │二十四日凌晨│延慶街四八巷│之機車鑰匙，開啟梁│號碼ＸＯＥ─九│
│      │四、五時。  │三號地下室。│雪亮所有之ＸＯＥ─│六三號山葉牌機│
│      │            │            │九六三號機車電門鎖│車（已為警發還│
│      │            │            │行竊得手；刑法第三│己○○）。    │
│      │            │            │百二十一條第一項第│              │
│      │            │            │一款。            │              │
├───┼──────┼──────┼─────────┼───────┤
│  六  │九十一年三月│高雄縣鳳山市│丁○○單獨騎前揭竊│丙○○所有含遙│
│      │五日上午七時│文昌街三十號│得之ＸＯＥ─九六三│控器之鑰匙一串│
│      │。          │龍鳳大樓地下│號機車，並攜帶鑰匙│、零錢一百多元│
│      │            │停車場。    │七串及螺絲起子三把│（含遙控器之鑰│
│      │            │  │入地下停車場內，用│匙一串及硬幣六│
│      │            │            │螺絲起子打破丙○○│十五元已為警起│
│      │            │            │所有門牌號ＶＷ─九│出並發還丙○○│
│      │            │            │八一二號福斯牌自用│，其餘零錢已為│
│      │            │            │小客車車窗玻璃進入│丁○○花用）。│
│      │            │            │車內行竊得手。刑法│              │
│      │            │            │第三百二十一條第一│              │
│      │            │            │項第三款、第三百五│              │
│      │            │            │十四條。（刑法第三│              │
│      │            │            │百零六條第一項侵入│              │
│      │            │            │住宅部分未據告訴）│              │
│      │            │            │。                │              │
└───┴──────┴──────┴─────────┴───────┘
附錄本案科刑判決法條：
刑法第三百二十一條
犯竊盜罪而有左列情形之一者，處六月以上、五年以下有期徒刑：
一  於夜間侵入住宅或有人居住之建築物、船艦或隱匿其內而犯之者。
二  毀越門扇、牆垣或其他安全設備而犯之者。
三  攜帶兇器而犯之者。
四  結夥三人以上而犯之者。
五  乘火災、水災或其他災害之際而犯之者。
六  在車站或埠頭而犯之者。
前項之未遂犯罰之。
刑法第三百五十四條
毀棄、損壞前二條以外之他人之物或致令不堪用，足以生損害於公眾或他人者，處二
l年以下有期徒刑、拘役或五百元以下罰金。
